# 协议约定增资完毕作为股权的权利和义务形成日，目前部分出资记入长期股权投资吗？

提问人：vienne007 时间：2016-04-19 17:51:53
本企业签订的投资协议中，约定增资款项 500 万元，其中 300 万实收资本， 200 万资本公积。由于约定了“本次增资以给付完毕增资款项作为本协议所涉股权的权利和义务的形成日。资产负债表日出资 400 万，应确认 400 万的长投吗？

回答人：chenyiwei
这首先是一个法律问题，即截至资产负债表日，是否已就该已缴纳的 400 万元出资款享有相应的股东权利并承担股东义务。如果是，则可以确认为长期股权投资；如果否，则计入“其他非流动资产——预付投资款”。